最高法院刑事裁定　　　　　　　　　　111年度台抗字第588號
抗　告　人　羅文忠



上列抗告人因重傷害案件，不服臺灣高等法院中華民國111年2月
23日駁回聲請再審之裁定（110年度聲再字第646號），提起抗告
，本院裁定如下：
    主  文
抗告駁回。
    理  由
一、
（一）依刑事訴訟法第420 條第1項第6款發現新證據為由，聲請
    再審者，該證據須具有「新規性」及「確實性」二要件。所
    謂「新規性」，包括未經法院發現而不及調查審酌者，不論
    該證據之成立或存在，係在判決確定之前或之後，亦不問受
    判決人是否明知，甚且法院已發現之新證據，但就其實質之
    證據價值未加以判斷者，均具有新規性。而所謂「確實性」
    ，則兼採「單獨評價」或「綜合評價」之體例，須該新證據
    單獨或與先前之證據綜合判斷，合理相信足以動搖原確定判
    決，使受有罪判決之人應受無罪、免訴、免刑或輕於原判決
    所認罪名者，方屬之。
（二）法院為確認上開「新證據」是否具「確實性」以決定當否
    開啟再審程序時，固應為相當之調查。然是否開啟再審之調
    查，與刑事訴訟法第436 條開始再審後之更為審判不同，此
    調查之目的係為判斷再審聲請人所指之證據是否足以動搖原
    確定判決。是若再審聲請人未充足釋明所指「新證據」何以
    會動搖原確定判決，以致法院於形式上觀察，不認為會影響
    於原確定判決之事實認定時，縱未予調查，亦無違法可言。
二、本件原裁定以：
（一）臺灣高等法院109 年度原上訴字第68號確定判決（下稱原
    判決）綜合抗告人羅文忠所述，及同案被告蔡宇杰、呂柏昕
    、蔡宇寶、蔡宇豪、林聖祥、梁仁溢（下稱蔡宇杰等人）之
    供述、證人即告訴人周瑋峻之證述、證人楊親瀚、陳均豊之
    證述，及第一審勘驗筆錄、監視器錄影畫面、告訴人之診斷
    證明書及其他卷內證據，認定抗告人及蔡宇杰等人、未到案
    之「甲男」間，有重傷害之犯意聯絡及行為分擔，抗告人並
    於蔡宇杰等人重傷害告訴人後，在新竹市○○路○段000 號
    之笑傲江湖KTV第321號包廂內，交付呂柏昕、蔡宇杰各新臺
    幣（下同）10萬元、5 萬元，以為報酬。抗告人所辯沒有叫
    蔡宇杰等人去打人，所交付的款項是蔡宇杰向其借款等，並
    不足採。均詳予論述及說明。
（二）抗告人雖提出其胞姊與中國籍伴遊女子之微信對話紀錄，
    欲證明案發當日抗告人交付金錢予蔡宇杰之情形及該15萬元
    之來源。然該對話紀錄內容不明，從形式上觀察，無論係單
    獨或與先前之證據綜合判斷，尚不足以動搖原確定之有罪判
    決，使抗告人應受無罪、免訴、免刑或輕於原判決所認罪名
    之判決。又原判決係以蔡宇杰等人之供述，綜合卷內包含診
    斷證明書及監視器錄影畫面及其他證據，認定抗告人有重傷
    害之犯意聯絡及行為分擔，並非單以蔡宇杰等人之供述，作
    為認定犯罪事實之唯一證據。
（三）綜上，抗告人僅係就原判決取捨證據之職權行使予以指摘
    ，且未充足釋明有何新證據經單獨觀察或與先前之證據綜合
    判斷後，得以動搖原判決，使抗告人受無罪、免訴、免刑或
    輕於原判決所認罪名之判決。與刑事訴訟法第420條第1項第
    6款所規定之再審要件不符。
三、原裁定因而認抗告人再審之聲請為無理由，而予駁回。經核
    尚無違誤。抗告意旨仍執前詞，主張所提出之其胞姊與中國
    籍伴遊女子之微信對話紀錄，為刑事訴訟法第420條第1項第
    6 款之新證據，且原判決僅以有瑕疵之蔡宇杰等人之供述，
    無補強證據即認定其犯罪，指摘原裁定未綜合新事證及先前
    之證據，加以判斷，請撤銷原裁定等語。係就原裁定已為論
    駁之事項，僅憑己意，再事爭辯。本件抗告為無理由，應予
    駁回。
據上論結，應依刑事訴訟法第412 條，裁定如主文。
中    華    民    國   111    年    5     月    11    日
                  刑事第六庭審判長法  官  李  英  勇  
                                  法  官  洪  兆  隆  
                                  法  官  楊  智  勝  
                                  法  官  邱  忠  義  
                                  法  官  吳  冠  霆  
本件正本證明與原本無異
                                  書記官
中    華    民    國   111    年    5     月    16    日